臺灣苗栗地方法院刑事裁定
110年度聲字第836號
聲  請  人  劉耀隆



選任辯護人  高振格律師
上列聲請人因違反營業秘密法等案件（106年度訴字第44號），
聲請交付法庭錄音光碟，本院裁定如下：
    主  文
劉耀隆於繳納相關費用後，准予轉拷交付本院106年度訴字第44
號違反營業秘密法等案件於民國110年10月1日審理程序之法庭錄
音光碟，並禁止劉耀隆再行轉拷利用。
    理  由
一、聲請意旨略以：本院106年度訴字第44號違反營業秘密法等
    案件，於民國110年10月1日在本院進行審理程序後，聲請人
    為釐清該次審理程序中證人所陳述之內容，供為日後辯護所
    用以保障聲請人法律上之權利，爰依法院組織法第90條之1 
    第1項等規定，聲請自費拷貝該次審理期日之法庭錄音光碟
    等語。
二、按法院組織法第90條之1第1項規定：當事人及依法得聲請閱
    覽卷宗之人，因主張或維護其法律上利益，得於開庭翌日起
    至裁判確定後6個月內，繳納費用聲請法院許可交付法庭錄
    音或錄影內容。但經判處死刑、無期徒刑或10年以上有期徒
    刑之案件，得於裁判確定後2年內聲請。另法庭錄音錄影及
    其利用保存辦法第8條第1項亦明定：當事人及依法得聲請閱
    覽卷宗之人，因主張或維護其法律上利益，聲請交付法庭錄
    音或錄影內容時，應敘明理由，由法院為許可與否之裁定；
    其修正理由略謂：「本法（即法院組織法）第90條之1第1 
    項已增訂當事人及依法得聲請閱覽卷宗之人，因主張或維護
    其法律上利益（如核對更正筆錄、他案訴訟所需，或認法院
    指揮訴訟方式對其訴訟權益有影響之虞，欲用以保障其法律
    上利益等），得繳納費用聲請交付法庭錄音或錄影內容之規
    定，爰配合修正第1項，明定聲請交付法庭錄音、錄影內容
    應敘明理由，並由法院為許可與否裁定之規定」等旨。是當
    事人及依法得聲請交付法庭錄音或錄影內容光碟之人，如因
    主張或維護其法律上利益，且無法令規定得不予許可或限制
    聲請閱覽、抄錄或攝影卷內文書之情形者，得於開庭翌日起
    至裁判確定後6個月內，繳納費用聲請法院許可交付法庭錄
    音或錄影內容，以維其訴訟權益。
三、查聲請人因違反營業秘密法等案件，現經本院以106年度訴
    字第44號案件審理中，又聲請人具狀聲請交付本院110年10
    月1日審理程序法庭錄音光碟，業據其敘明聲請理由如前，
    經核與維護聲請人法律上之利益有關，且因該次審理過程僅
    進行證人黃志達之交互詰問程序，並無依法令規定得不予許
    可或限制聲請閱覽、抄錄或攝影卷內文書之情形，是其聲請
    為有理由，應於繳納相關費用後，准予轉拷交付上開法庭錄
    音光碟，並依法院辦理聲請交付法庭錄音錄影內容應行注意
    事項第6點規定，禁止聲請人再行轉拷利用。
四、據上論斷，應依刑事訴訟法第220條，裁定如主文。
中    華    民    國   110    年   10     月    22    日
                  刑事第三庭  審判長法  官  魏宏安
                                    法  官  王瀅婷
                                    法  官  朱俊瑋 
以上正本證明與原本無異。
本裁定不得抗告。
                                    書記官  鄭雅雁
中　　華　　民　　國　　110 　年　　10　　月　　22　　日